【裁判字號】    92,交抗,1195
【裁判日期】    921224
【裁判案由】    違反道路交通管理處罰條例
【裁判全文】
臺灣高等法院交通事件裁定                      九十二年度交抗字第一一九五號
    抗  告  人
    即受處分人  甲○○
右抗告人因違反道路交通管理處罰條例案件，不服臺灣臺北地方法院九十二年度交聲
字第一三三四號，中華民國九十二年十一月二十八日裁定，提起抗告，本院裁定如左
：
    主  文
抗告駁回。
    理  由
一、按汽車駕駛人轉彎時，有不依標誌、標線、號誌指示者，處新臺幣（下同）六百
    元以上一千八百元以下罰鍰，並記違規點數一點，道路交通管理處罰條例第四十
    八條第二款及第六十三條第一項第一款分別定有明文。
二、抗告人即受處分人甲○○於民國九十二年九月八日十三時二十九分，駕駛車牌號
    碼九Ｅ─七四二號自用大貨車，行經設有禁止左轉標誌之臺北市○○○路與酒泉
    街口，竟不依標誌違規左轉，經臺北市政府警察局大同分局員警以受處分人有違
    反道路交通管理處罰條例第四十八條第二款規定之行為掣單舉發，受處分人於舉
    發通知單上所載應到案日期前向原處分機關提出申訴，經原處分機關請舉發單位
    調查結果，仍認受處分人有前開違規行為，原處分機關乃依前開道路交通管理處
    罰條例第四十八條第二款、第六十三條第一項第一款及違反道路交通管理事件統
    一裁罰標準表規定，裁處受處分人罰鍰六百元，並記違規點數一點。
三、抗告意旨略以：受處分人在酒泉街前，依大型指示牌進入大型車左轉專用道左轉
    ，但路口另有一個小型禁止左轉指示牌（僅准大客車左轉），其是依照大型車專
    用標示牌左轉。若不准大貨車左轉，標示牌可寫大客車專用，始不致誤導受處分
    人認為大貨車亦可左轉云云。
四、經查：受處分人所述之大型指示牌，僅屬指示內車道為大型車左轉車道之指示標
    誌（見原審卷第七頁上幀照片），但酒泉街口號誌桿上確實設有「禁止左轉標誌
    」附牌並加註「僅准大客車左轉」標誌（見原審卷第七頁下幀照片），有卷附照
    片可稽（見原審卷第七頁），又該禁止左轉標誌旁並無任何障礙物阻礙駕駛人之
    視線，駕駛人行經該處可清晰看見該禁止左轉標誌。受處分人僅以其是依照大型
    車專用標示牌左轉，若不准大貨車左轉，標示牌可寫大客車專用云云，顯非可採
    。本件事證明確，受處分人駕駛前開車號自用大貨車之違規行為堪以認定。
五、原審因而認原處分機關依前揭規定，裁處受處分人罰鍰六百元，併予記違規點數
    一點，核無違誤，駁回受處分人異議之聲明，經核並無不合。受處分人提起抗告
    ，為無理由，應予駁回。
據上論結，應依道路交通管理處罰條例第八十九條、道路交通案件處理辦法第二十六
條、刑事訴訟法第四百十二條，裁定如主文。
中      華      民      國    九十二    年     十二     月    二十四    日
                              臺灣高等法院交通法庭
                                  審判長法  官  楊  照  男
                                        法  官  陳  炳  彰
                                        法  官  王  詠  寰
右正本證明與原本無異。
不得再抗告。
                                        書記官  駱  麗  君
中      華      民      國    九十二    年     十二     月    二十四    日


司法院資訊處製作；財團法人民間司法改革基金會備份。
